---
title: "Efeito Teste"
output: 
    learnr::tutorial
        # fig_caption: no
        # progressive: true
        # allow_skip: true
runtime: shiny_prerendered
---

```{r setup, include=FALSE}
library(learnr)
knitr::opts_chunk$set(echo = FALSE)
```

## Recuperação de Informações

### Exercícios

Aqui está um exercício simples com um pedaço de código vazio fornecido para inserir a resposta.

Escreva um breve comentário, considerando o ponto de vista estóico, sobre o seu desempenho em relação à humanidade:

```{r desempenho, exercise=TRUE}

```

Enumere os três elementos que influenciam a formação da nova memória no estágio de codificação da memória:

```{r fases-memoria, exercise=TRUE}

```

### Exercício com operação matemática

*Aqui está um exercício um exercício com um código preenchido bem como `exercise.lines = 5` para fornecer um pouco mais de espaço inicial para trabalhar*

Agora escreva uma função que some dois números quaisquer e chame-a:

```{r add-function, exercise=TRUE, exercise.lines = 5}
add <- function() {
  
}
```

### Quiz

*Você pode incluir qualquer número de perguntas de escolha simples ou múltipla como um quiz (questionário). Use a função `question` para definir a pergunta e a função `quiz` para agrupar várias perguntas.*

Alguns exemplos:

```{r quiz}
quiz(
  question("Qual é a melhor maneira para reativar uma memória?",
    answer("elaborar mapas mentais"),
    answer("fazer resumos"),
    answer("se submeter a testes", correct = TRUE),
    answer("dar aulas")
  ),
  question("O estóico busca a excelência porque ele tem o compromisso com o cosmo. Pode-se afirmar que:",
    answer("A excelência tem um compromisso com a humanidade.", correct = TRUE),
    answer("O que eu faço ajuda e participa da construção de uma certa humanidade.", correct = TRUE),
    answer("O que eu faço impacta a humanidade, ajuda a transformá-la, seja para um bem, seja para um mal.", correct = TRUE),
    answer("Se eu me sair mal, o problema é meu. Portanto, a minha responsabilidade ética é maior do que o meu desempenho para mim.", correct = TRUE)
  ),
  question("Para formar uma nova memória, é importante que o aprendiz tenha foco atencional no instrutor de educação corporativa. O foco atencional é fundamental para qual das fases do processo de formação da memória?",
    answer("codificação.", correct = TRUE),
    answer("consolidação."),
    answer("evocação"),
    answer("reconsolidação.")
  )
)
```
